【裁判字號】    95,易,428
【裁判日期】    950526
【裁判案由】    違反保護令罪
【裁判全文】
臺灣士林地方法院刑事判決               95年度易字第428號
公  訴  人  臺灣士林地方法院檢察署檢察官
被      告  甲○○
上列被告因違反保護令罪等案件，經檢察官提起公訴（95年度偵
字第3246號），本院於訊問被告後，被告為有罪之陳述，經合議
庭裁定認為宜由受命法官獨任以簡式審判程序審理，並判決如下
：
    主  文
甲○○違反法院禁止實施身體上不法侵害行為及直接騷擾之保護
令，累犯，處有期徒刑柒月。
    事  實
一、甲○○前曾於民國93年間因犯竊盜罪，經本院於94年1 月19
    日以93年度易字第940 號判決判處有期徒刑6 月確定，於94
    年4 月6 日易科罰金執行完畢。詎仍不知悔改，甲○○係乙
    ○之子，屬家庭暴力防治法第3 條第3 款所定之家庭成員，
    甲○○前曾因辱罵乙○，而經本院於95年1 月4 日，以94年
    度家護字第530 號裁定核發民事通常保護令，命甲○○不得
    對乙○實施身體或精神上不法之侵害行為，亦不得直接或間
    接對乙○為騷擾之聯絡行為（期間為1 年）。詎甲○○收受
    上揭保護令內容並知悉後，竟仍基於違反民事通常保護令及
    恐嚇之犯意，於95年2 月18日晚上7 時許，由外飲酒返回位
    於臺北市北投區○○○ 路90巷31弄7 號住處，欲吃晚飯時因
    遭乙○拒絕而發生爭執，甲○○竟至廚房取出家中菜刀1 把
    ，以加害生命、身體之方法逕自在乙○面前揮舞，藉此恐嚇
    乙○，致乙○心生畏懼，並以「幹你娘」、「你老了沒用，
    趕快去死」等言語大聲咆哮，直接對乙○為不法騷擾行為，
    並將乙○推擠，對乙○實施身體上不法侵害行為，而違反本
    院所發禁止對乙○為上揭行為之通常保護令裁定，嗣經乙○
    於同日（2 月18日）晚上8 時30分許報警處理，經警於上址
    當場查獲，始悉上情。
二、案經乙○訴由臺北市政府警察局北投分局報請臺灣士林地方
    法院檢察署檢察官偵查起訴。
    理  由
一、上揭犯罪事實，業據被告甲○○於偵查及本院審理時坦承不
    諱，核與證人即告訴人乙○於警詢及偵查中之證述及證人陳
    慧珠於警詢之證述情節相符，並有臺灣士林地方法院94 年
    度家護字第530 號民事通常保護令、臺北市政府警察局北投
    分局保護令執行記錄表各1 紙在卷可憑，足認被告自白與事
    實相符，堪予採信。本件事證明確，被告犯行洵堪認定，應
    予依法論科。
二、按所謂恐嚇，凡一切之言語、舉動足以使他人生畏懼心者，
    均包含在內（最高法院22年上字第1310號判例參照）。被告
    持菜刀1 把在告訴人乙○面前揮舞，自足使人心生畏懼。復
    按家庭成員間以任何打擾、警告、嘲弄或辱罵他人之言語、
    動作或製造使人心生畏怖情境之行為，即屬「騷擾」，家庭
    暴力防治法第2 條第3 項定有明文；查本件被告因辱罵其父
    乙○，而經本院於95年1 月4 日，以94年度家護字第530 號
    裁定核發民事通常保護令，命甲○○不得對乙○實施身體或
    精神上不法之侵害行為，亦不得直接或間接對乙○為騷擾之
    聯絡行為（期間為1 年）。詎被告竟於該保護令期間，以穢
    語辱罵乙○，並在其面前持刀揮舞，顯以加害生命、身體之
    事恐嚇乙○，因而使乙○心生畏懼，並以言語大聲咆哮及推
    擠乙○，顯係對乙○為不法騷擾行為及對其身體實施不法侵
    害，自有違反上開法院對其所發之通常保護令，核其所為，
    係犯家庭暴力防治法第50條第1 款、第2 款之違反保護令罪
    及刑法第305 條之恐嚇危害安全罪。被告一行為同時違反同
    條2 款之情形，乃屬單純一罪。另被告以持刀揮舞之恐嚇方
    式，為直接騷擾行為，另犯刑法第305 條之恐嚇危害安全罪
    ，被告所犯之違反保護令罪及恐嚇罪，係屬1 行為而同時觸
    犯2 罪名，為想像競合犯，應依刑法第55條之規定，從一重
    之違反保護令罪處斷。又被告有事實欄所載前案犯罪科刑並
    執行完畢之情形，有臺灣高等法院被告全國前案紀錄表1 份
    在卷可查，其受有期徒刑執行完畢後，5 年內再犯有期徒刑
    以上之本罪，為累犯，應依刑法第47條之規定加重其刑。爰
    審酌被告正值壯年，卻不知上進照顧家庭，且告訴人為被告
    父親，被告不但不感激告訴人奉養之恩，反因欲吃飯被拒之
    細故即枉顧人倫施予不法侵害，影響告訴人身心甚鉅，惟念
    其犯後尚坦承犯行，深表後悔，態度尚佳，及被告之智識程
    度、生活狀況、犯罪動機、目的、手段、犯罪後態度等一切
    情狀，量處如主文所示之刑，以示懲儆。
三、至菜刀一把，並未扣案，且係被告自其父家中所取出，應係
    告訴人乙○所有，非被告所有，爰不予宣告沒收，附此敘明
    。
據上論斷，應依刑事訴訟法第273 條之1 第1 項、第299 條第1
項前段，家庭暴力防治法第50條第1 款、第2 款，刑法第11條前
段、第305 條、第55條、第47條，罰金罰鍰提高標準條例第1 條
前段，判決如主文。
本案經檢察官邱智宏到庭執行職務
中    華    民    國    95    年    5     月    26    日
                  刑事第七庭法  官  王俊雄
以上正本證明與原本無異。
如不服本判決應於送達後10日內，向本院提出上訴狀。
                            書記官  許秋莉
中    華    民    國    95    年    5     月    30    日
附錄本判決論罪科刑法條全文
家庭暴力防治法第50條
違反法院依第13條、第15條所為之下列裁定者，為本法所稱之違
反保護令罪，處3 年以下有期徒刑、拘役或科或併科新台幣10萬
元以下罰金︰
一、禁止實施家庭暴力行為。
二、禁止直接或間接騷擾、接觸、通話或其他連絡行為。
三、命遷出住居所。
四、遠離住居所、工作場所、學校或其他特定場所。
五、命完成加害人處遇計畫：戒癮治療、精神治療、心理輔導或
    其他治療、輔導。
刑法第305 條
以加害生命、身體、自由、名譽、財產之事，恐嚇他人致生危害
於安全者，處二年以下有期徒刑、拘役或三百元以下罰金。


司法院資訊處製作；財團法人民間司法改革基金會備份。
